臺灣臺南地方法院民事裁定　　　　　　　94年度財管字第36號
聲　請　人　中國農民銀行股份有限公司
法定代理人　陳高吉
代　理　人　楊順安
上列聲請人聲請為被繼承人甲○選任遺產管理人事件，本院裁定
如下：
    主      文
選任財政部國有財產局台灣南區辦事處台南分處為被繼承人甲○
之遺產管理人。
聲請程序費用由被繼承人甲○之遺產負擔。
    理      由
一、按繼承人均拋棄其繼承權者，準用關於無人承認繼承之規定
    ，民法第1176條第6項定有明文。又繼承開始時，繼承人之
    有無不明，而不能依民法第1177條選定遺產管理人時，得由
    利害關係人聲請法院選任之；又按繼承人因故不能管理遺產
    ，或未委任遺產管理人，被繼承人亦無遺囑指定者，得由利
    害關係人聲請法院選任遺產管理人，民法第1178條第2項、
    非訟事件法第79條第1項分別定有明文。揆諸前揭規定意旨
    ，於繼承人皆拋棄其繼承權，無人繼承時，亦應許利害關係
    人聲請法院選任遺產管理人，俾為遺產之處置。
二、本件聲請意旨略以：緣聲請人與債務人間清償債務事件，業
    經鈞院93年度執北字第11417號受理，惟債務人甲○已於民
    國93年6月29日死亡，且被繼承人之繼承人均已拋棄繼承，
    為續為執行之需要，聲請人爰依法聲請選定被繼承人甲○之
    遺產管理人等語。
三、經查：聲請人主張之前開事實，業據其提出被繼承人除戶謄
    本、繼承系統表、本院慶90執祥字第19121號債權憑證、本
    院慶民戊93繼字第1561號通知各1件、戶籍謄本3件為證，復
    經本院依職權調取本院93年繼字第1561號拋棄繼承聲請卷宗
    核閱無誤，是聲請人之主張堪信為真實。又查被繼承人甲○
    之繼承人均已聲明拋棄繼承權，又未準用民法第1177條規定
    選定遺產管理人，而聲請人為被繼承人之債權人，故其以利
    害關係人聲請選任被繼承人之遺產管理人，核與上開規定並
    無不合，應予准許。
四、按公示催告期限屆滿，無繼承人承認繼承時，其遺產於清償
    債權，並交付遺贈物後，如有剩餘，歸屬國庫；又按非公用
    國有財產以財政部國有財產局為管理機關，民法第1185條、
    國有財產法第12條分別定有明文。查本件被繼承人甲○之繼
    承人皆已拋棄繼承權，且未準用民法第1177條之規定選定遺
    產管理人，足徵渠等對被繼承人甲○遺產之處置已漠不關心
    ；查被繼承人甲○之遺產，倘無人承認繼承時，將於清償債
    權，交付遺贈物後，歸屬國庫，為使被繼承人甲○遺產之處
    置順利進行，本院認選任財政部國有財產局台灣南區辦事處
    台南分處為被繼承人甲○之遺產管理人為適當。
五、依非訟事件法第157條，裁定如主文。
中　　華　　民　　國　　94　　年　　9 　　月　　6 　　日
　　　　　　      　　　家事法庭法　官  黃瑪玲
以上正本證明與原本無異
如對本裁定抗告須於裁定送達後十日內向本院提出抗告狀
中　　華　　民　　國　　94　　年　　9 　　月　　6 　　日
　　　　　　　　　　　　　　　　書記官  黃坤義
